Inventaris van de Algemene Index van het Ministerie van Financiën: kopieën van besluiten en uitgaande brieven, 1936-1975
Nationaal Archief, Den Haag
- INDEXKOPIEËN, B
  - Indexkopieën, doorslagen en afschriften van stukken uit het verbaalarchief van het Ministerie van Financiën, B.1
    - Personeel, 2
      - Ambtenarenreglementen, 22
        - Overige rechten en verplichtingen, 225
          - Dienstverrichting, 2253
            - 22533, Opmerkingen., 7 jan. 1936 - 2 feb. 1954; 4758
            - 22534, Gelukwensen., 6 juni 1936 - 28 apr. 1975; 4759
            - 22535, Dankbetuigingen., 28 juli 1936 - 17 mrt. 1961; 4760
            - 22538, Ambtsjubileum., 2 juni 1942 - 10 okt. 1974; 4761
            - 22539, Overige onderwerpen., 26 feb. 1936 - 25 feb. 1954; 4762
          - Schadevergoeding, 2254
            - 22540, Algemeen., 10 feb. 1936 - 24 mei 1962; 4763
            - 22541, Schade toegebracht aan de dienst., 3 feb. 1936 - 22 sep. 1965; 4764
            - 22542, Wegens kastekorten., 10 juni 1936 - 31 aug. 1959; 4765
            - 22543, Wegens ziekte of ongeval in de dienst. (Ook diefstal van een rijwiel)., 1936-1975; 4766-4779; 14 pakken
              - 6 feb. 1936 - 15 mrt. 1941., 4766
              - 28 mrt. 1941 - 20 dec. 1943., 4767
              - 19 jan. 1944 - 13 okt. 1948., 4768
              - 19 okt. 1948 - 31 aug. 1951., 4769
              - 3 sep. 1951 - 21 aug. 1953., 4770
              - 25 aug. 1953 - 31 mei 1955., 4771
              - 1 juli 1955 - 22 nov. 1956., 4772
              - 28 nov. 1956 - 16 juli 1958., 4773
              - 8 aug. 1958 - 1 mei 1962., 4774
              - 4 mei 1962 - 8 dec. 1965., 4775
              - 6 jan. 1966 - 17 apr. 1968., 4776
              - 26 apr. 1968 - 6 aug. 1970., 4777
              - 31 aug. 1970 - 18 juni 1973., 4778
              - 26 juni 1973 - 1 aug. 1975., 4779
          - Aannemen van fooien of geschenken. Steekpenningen, 2255
            Zie ook 2000, 0817118.
            - 22550, Algemeen., 31 jan. 1936 - 24 apr. 1975; 4780; pak
          - Dienstwoningen. Rijkswoningen, 2256
            - 22560, Algemeen., 20 okt. 1936 - 1 dec. 1967; 4781; pak
          - Militaire dienst, 2257
            - 22570, Algemeen., 1936-1972; 4782-4783; 1 omslag en 1 pak
              - 13 juni 1936 - 15 okt. 1948., 4782; pak
              - 26 okt. 1948 - 25 aug. 1972., 4783
          - Arbeidsdienst, 2258
            - 22580, Algemeen., 21 nov. 1941 - 23 aug. 1944; 4784
          - Andere onderwerpen, 2259
            - 22590, Algemeen., 29 juli 1938 - 3 apr. 1963; 4785
        - Straffen, 226
          - 2260, Algemeen., 24 mrt. 1936 - 24 apr. 1975; 4786
          - 2261, Opgelegd door minister (Berisping)., 1936-1961; 4787-4789; 1 omslag en 2 pakken
            Zie ook 011871.
            - 29 jan. 1936 - 21 dec. 1938., 4787; omslag
            - 11 jan. 1939 - 2 dec. 1947., 4788
            - 6 jan. 1948 - 3 mrt. 1961., 4789
          - 2262, Opgelegd door minister in administratief beroep., 5 apr. 1937 - 9 dec. 1953; 4790
          - 2263, Opgelegd door andere autoriteiten., 26 mrt. 1936 - 5 sep. 1957; 4791
          - 2264, Uitspraken in strafzaken., 1936-1957; 4792-4794; 3 omslagen
            - 22640, Algemeen. 1 apr. 1942 - 2 juli 1957, 4792
            - 22641, Ambtenarengerechten. 23 juni 1944 - 30 jan. 1954, 4793
            - 22642, Centrale Raad van Beroep. 26 feb. 1936 - 7 juli 1956, 4794
          - 2265, Opdracht verantwoording., 15 juni 1936 - 19 dec. 1955; 4795
          - 2266, Aangifte bij Justitie., 5 apr. 1937 - 16 juni 1975; 4796
          - 2267, Opschorting, vermindering, kwijtschelding van straf., 29 dec. 1936 - 3 sep. 1957; 4797
        - Administratieve instanties, 227
          - Algemeen, 2270
            - 22700, Algemeen., 4 mei 1937 - 27 nov. 1948; 4798
          - Commissie van Advies (Belastingdienst) (of onderzoek), 2271
            - 22710, Algemeen., 10 sep. 1942 - 12 dec. 1950; 4799
            - 22711, Samenstelling., 24 juni 1936 - 29 mrt. 1955; 4800
            - 22712, Gevraagd advies., 11 mrt. 1936 - 8 nov. 1957; 4801
            - 22713, Gevraagd advies bij beroep., 21 feb. 1936 - 14 mei 1956; 4802
            - 22719, Overige onderwerpen., 9 apr. 1938 - 12 dec 1950; 4803
        - Schorsing en ontslag. Overlijden, 228
          - Algemeen, 2280
            - 22800, Algemeen., 26 feb. 1940 - 17 okt. 1947; 4804
          - Voorlopige schorsing, 2281
            - 22810, Algemeen., 1 mei 1936 - 1 okt. 1962; 4805
          - Definitieve schorsing, 2282
            - 22820, Algemeen., 13 mrt. 1936 - 17 dec. 1957; 4806
          - Ontslag op verzoek, 2283
            - 22830, Algemeen., 26 feb. 1941 - 12 apr. 1947; 4807
          - Ontslag niet op verzoek, 2284
            - 22840, Algemeen., 16 feb. 1943 - 21 nov. 1953; 4808
            - 22841, Ongeschiktheid wegens ziekte., 7 juni 1938 - 10 apr. 1972; 4809
            - 22842, Ongeschiktheid voor de dienst., 30 jan. 1936 - 16 jan. 1954; 4810
            - 22843, Vóór of na veroordelend vonnis., 8 feb. 1936 - 16 sep. 1955; 4811
            - 22844, Op grond van lidmaatschap enz. van verboden verenigingen., 16 mei 1945; 4812; stuk
            - 22845, Eervol ontslag op voordracht van de voorzitter van de Raad van Ministers., 16 mei 1942 - 13 okt. 1942; 4813
            - 22849, Overige onderwerpen., 15 okt. 1937 - 1 aug. 1952; 4814
          - Ontslag na pensioengerechtigde leeftijd, 2285
            - 22850, Algemeen., 22 mrt. 1937 - 18 juli 1958; 4815; pak
          - Ontslag vrouwelijke ambtenaren na huwelijk, 2286
            - 22860, Algemeen., 12 apr. 1946 - 16 sep. 1957; 4816
          - Getuigschriften, 2288
            - 22880, Algemeen., 30 juni 1937 - 2 mei 1966; 4817
          - Overige onderwerpen, 2289
            - 22890, Algemeen., 3 mrt. 1944 - 26 mrt. 1957; 4818
        - Georganiseerd overleg, 229
          - Algemeen, 2290
            - 22900, Algemeen., 14 mrt. 1941 - 27 apr. 1953; 4819
          - Centrale Commissie, 2291
            - 22910, Algemeen., 30 mrt. 1937 - 19 mrt. 1956; 4820
          - Bijzondere commissies en dienstcommissies, 2292
            - 22920, Algemeen., 18 feb. 1952 - 4 mrt. 1952; 4821
            - 22921, Departementsambtenaren., 29 juni 1937 - 16 juli 1937; 4822
            - 22922, Belastingdienst., 1936-1960; 4823-4826; 4 omslagen
              - 229220, Algemeen. 28 apr. 1950 - 17 jan. 1957, 4823
              - 229221, Bijzondere Commissie. 1936-1960, 4824-4825; 2 omslagen
                - 17 jan. 1936 - 9 mrt. 1949., 4824
                - 20 apr. 1949 - 21 juni 1960., 4825
              - 229222, Dienstcommissies. 10 juli 1936 - 14 okt. 1969, 4826
            - 22929, Andere commissies., 1 dec. 1941 - 15 juni 1946; 4827
      - Arbeidsovereenkomstenbesluit, 23
        - Algemeen, 230
          - Algemeen, 2300
            - 23000, Algemeen., 31 jan. 1936 - 31 okt. 1952; 4828
        - Arbeidsvoorwaarden, 231
          - Algemeen, 2310
            - 23100, Algemeen., 14 feb. 1939 - 6 jan. 1965; 4829
          - Indienstneming, 2311
            - 23110, Algemeen., 13 apr. 1938 - 13 aug. 1963; 4830; pak
            - 23111, Bepaalde tijd., 27 jan. 1937 - 28 aug. 1964; 4831
            - 23112, Onbepaalde tijd., 10 juli 1936 - 12 juni 1957; 4832
            - 23113, Geneeskundig onderzoek., 9 juni 1937 - 27 sep. 1960; 4833
            - 23119, Andere onderwerpen., 19 mei 1944 - 17 juni 1950; 4834
          - Loon, 2312
            Zie ook 248.
            - 23120, Algemeen., 1936-1965; 4835-4836; 2 pakken
              - 20 mrt. 1936 - 29 mrt 1946., 4835
              - 1 apr. 1946 - 30 nov. 1965., 4836
            - 23121, Korting op loon., 21 feb. 1936 - 15 jan. 1960; 4837
            - 23122, Verhoging van loon., 27 jan. 1938 - 17 juli 1957; 4838
            - 23123, Duurtetoeslagen. Toelagen en vergoedingen. Vakantieuitkeringen. Kinderbijslag., 20 sep. 1947 - 11 mei 1960; 4839; pak
          - Militaire dienst, 2313
            - 23130, Algemeen., 1936-1963; 4840-4841; 1 omslag en 1 pak
              - 30 jan. 1936 - 9 mrt. 1948., 4840
              - 24 mrt. 1948 - 1 aug. 1963., 4841; pak
          - Dienst- en werktijden, 2314
            - 23140, Algemeen., 6 okt. 1937 - 2 sep. 1958; 4842
          - Verlof en vakantie, 2315
            - 23150, Algemeen (studieverlof)., 20 apr. 1940 - 30 juni 1954; 4843
            - 23151, Vakantieverlof., 13 mei 1936 - 28 apr. 1958; 4844
            - 23152, Buitengewoon verlof (ook buitengewoon verlof buiten bezwaar)., 2 jan. 1936 - 4 mei 1957; 4845
          - Aanspraken in geval van ziekte of ongeval, 2316
            - 23160, Algemeen., 1936-1963; 4846-4848; 1 omslag en 2 pakken
              - 10 feb. 1936 - 14 mrt. 1944., 4846; omslag
              - 17 mrt. 1944 - 17 aug. 1950., 4847
              - 18 aug. 1950 - 9 mei 1963., 4848
          - Overige rechten en verplichtingen, 2317
            - 23170, Algemeen., 13 mei 1946 - 26 feb. 1954; 4849
            - 23171, Bijbetrekkingen., 18 nov. 1937 - 16 feb. 1961; 4850
            - 23179, Overige onderwerpen. Steekpenningen., 21 sep. 1937 - 24 mei 1962; 4851
              Zie ook 2000; 0817118.
          - Straffen, 2318
            - 23180, Algemeen., 8 mei 1936 - 5 dec. 1957; 4852
          - Beëindiging dienstbetrekking, 2319
            - 23190, Algemeen., 11 feb. 1936 - 27 aug. 1964; 4853
            - 23191, Opzegging., 1936-1960; 4854-4856; 3 omslagen
              - 231910, Algemeen. 22 juli 1937 - 20 apr. 1959, 4854
              - 231911, Bepaalde tijd. 25 mei 1937 - 28 juli 1958, 4855
              - 231912, Onbepaalde tijd. 22 feb. 1936 - 18 okt. 1960, 4856
            - 23192, Uitkeringen bij overlijden., 20 feb. 1936 - 20 mei 1957; 4857
            - 23193, Uitkeringen, ingehouden korting., 11 feb. 1936 - 30 juni 1958; 4858
            - 23194, Getuigschriften., 6 aug. 1937 - 8 jan. 1957; 4859
            - 23199, Overige onderwerpen., 11 juni 1941 - 7 mrt. 1957; 4860
      - Bezoldiging, enz., 24
        Zie ook 222.
        - Algemeen, 240
          - 2400, Algemeen., 14 feb. 1936 - 15 feb. 1957; 4861; pak
          - 2401, Besluiten en wijzigingsbesluiten., 1936-1965; 4862-4865; 1 omslag en 3 pakken
            - 7 jan. 1936 - 4 mei 1942., 4862; omslag
            - 18 mei 1942 - 25 juli 1946., 4863
            - 30 aug. 1946 - 28 okt. 1949., 4864
            - 21 nov. 1949 - 22 jan. 1965., 4865
          - 2402, Tijdelijke kortingen., 11 feb. 1936 - 16 jan. 1957; 4866
          - 2403, Tijdelijke toelagen. (Duurtetoeslagen. Tijdelijke bijlagen. Vakantieuitkeringen)., 1941-1962; 4867-4868; 2 omslagen
            - 14 jan. 1941 - 21 dec. 1946., 4867
            - 9 jan. 1947 - 20 juni 1962., 4868
        - Bezoldiging, 241
          - 2410, Algemeen., 1936-1975; 4869-4885; 2 omslagen en 15 pakken
            - 17 feb. 1936 - 23 nov. 1945., 4869
            - 24 nov. 1945 - 15 mrt. 1947., 4870
            - 19 mrt. 1947 - 7 juni 1948., 4871
            - 8 juni 1948 - 26 okt. 1949., 4872
            - 3 nov. 1949 - 7 juni 1950., 4873
            - 8 juni 1950 - 30 dec. 1950., 4874
            - 2 jan. 1951 - 24 mei 1951., 4875
            - 25 mei 1951 - 31 okt. 1951., 4876
            - 1 nov. 1951 - 18 apr. 1952., 4877; omslag
            - 21 apr. 1952 - 15 nov. 1952., 4878
            - 17 nov. 1952 - 11 juni 1953., 4879
            - 13 juni 1953 - 15 juni 1954., 4880
            - 16 juni 1954 - 31 aug. 1955., 4881
            - 2 sep. 1955 - 30 juni 1956., 4882
            - 3 juli 1956 - 27 apr. 1957., 4883
            - 1 mei 1957 - 6 okt. 1964., 4884
            - 4 mrt. 1965 - 7 mei 1975., 4885; omslag
          - 2411, Verhogingen., 1936-1963; 4886-4893; 2 omslagen en 6 pakken
            - 24110, Algemeen. 1936-1958, 4886-4887; 1 omslag en 1 pak
              - 17 apr. 1936 - 10 dec. 1946., 4886
              - 9 jan. 1947 - 2 jan. 1958., 4887; pak
            - 24111, Periodieke verhogingen. Herziening in verband met huwelijk. 1936-1962, 4888-4891; 4 pakken
              - 22 apr. 1936 - 31 mrt. 1944., 4888
              - 17 apr. 1944 - 9 jan. 1950., 4889
              - 10 jan. 1950 - 19 juni 1954., 4890
              - 21 juni 1954 - 20 feb. 1962., 4891
            - 24112, Buitengewone verhoging. Extra periodieke verhoging. 15 juli 1936 - 15 mei 1963, 4892; pak
            - 24113, Onthouding van periodieke verhogingen. 16 apr. 1936 - 21 mei 1959, 4893
          - 2412, Bezoldiging boven het maximum., 9 nov. 1937 - 4 juni 1958; 4894
          - 2413, Jeugdlonen., 1 nov. 1940 - 21 juni 1956; 4895
          - 2414, Diensttijd voor bezoldiging., 1936-1970; 4896-4899; 4 pakken
            - 5 feb. 1936 - 15 mrt. 1951., 4896
            - 17 mrt. 1951 - 22 feb. 1952., 4897
            - 3 mrt. 1952 - 4 okt. 1954., 4898
            - 19 okt. 1954 - 28 juli 1970., 4899
          - 2415, Non-activiteitswedde. Bezoldiging van vrouwelijke ambtenaren tijdens verlof wegens bevalling., 1936-1975; 4900-4901; 2 pakken
            - 25 jan. 1936 - 4 nov. 1966., 4900
            - 4 jan. 1967 - 3 juli 1975., 4901
          - 2416, Regeling van bezoldiging bij waarneming van een ander ambt., 2 jan. 1936 - 19 mrt. 1952; 4902; pak
            Zie ook 222, 249124 en 325.
          - 2417, Bezoldiging volgens bijzondere regelingen. Visitueses en tijdelijke hulpkommiezen., 17 jan. 1936 - 25 okt. 1965; 4903; pak
        - Toelagen, 242
          - 2420, Algemeen., 7 dec. 1940 - 2 sep. 1966; 4904; pak
          - 2421, Functie-toelagen., 1936-1970; 4905-4910; 1 omslag en 5 pakken
            - 24210, Algemeen. 17 jan. 1936 - 11 juli 1963, 4905; pak
            - 24211, Buitengewone werkzaamheden. 1936-1970, 4906-4909; 4 pakken
              (Tijdelijke toelage verz. 5930 (art. 19: Bijzonder karakter van taak en positie waardoor belanghebbende zich onderscheidt van zijn collega's)3).
              - 11 feb. 1936 - 2 aug. 1945., 4906
              - 29 aug. 1945 - 31 mei 1949., 4907
              - 13 juni 1949 - 26 apr. 1955., 4908
              - 4 mei 1955 - 10 juni 1970., 4909
            - 24219, Overige onderwerpen. 24 mrt. 1937 - 22 juli 1969, 4910
          - 2422, Huwelijkstoelage., 1936-1958; 4911-4912; 2 pakken
            (Art. 20).
            - 8 jan. 1936 - 30 dec. 1948., 4911
            - 3 mrt. 1949 - 3 feb. 1958., 4912
          - 2423, Kindertoelage., 1936-1975; 4913-4925; 13 pakken
            (Art. 21).
            - 14 jan. 1936 - 28 dec. 1942., 4913
            - 5 jan. 1943 - 24 mrt. 1947., 4914
            - 14 apr. 1947 - 2 feb. 1948., 4915
            - 3 feb. 1948 - 26 jan. 1949., 4916
            - 7 feb. 1949 - 30 juni 1950., 4917
            - 1 juli 1950 - 24 juli 1951., 4918
            - 1 aug. 1951 - 6 okt. 1952., 4919
            - 9 okt. 1952 - 4 jan. 1954., 4920
            - 5 jan. 1954 - 26 juli 1955., 4921
            - 1 aug. 1955 - 30 dec. 1958., 4922
            - 2 jan. 1959 - 6 dec. 1967., 4923
            - 2 jan. 1968 - 31 dec. 1971., 4924
            - 7 jan. 1972 - 1 aug. 1975., 4925
          - 2424, Garantietoelage. Overbruggingstoelage., 22 jan. 1946 - 13 apr. 1956; 4926
            (Art. 28-29).
          - 2425, Persoonlijke toelage., 8 juli 1936 - 7 mrt. 1968; 4927
            (Art. 17).
          - 2426, Prestatietoelage., 28 apr. 1949 - 7 feb. 1962; 4928
          - 2429, Andere toelagen., 1941-1967; 4929-4930; 1 omslag en 1 pak
            - 1 nov. 1941 - 16 dec. 1950., 4929
            - 2 jan. 1951 - 19 juni 1967., 4930; pak
        - Vergoedingen, 243
          - 2430, Algemeen., 17 jan. 1936 - 13 juli 1973; 4931; pak
          - 2431, Rijwielvergoeding., 1936-1972; 4932-4936; 2 omslagen en 3 pakken
            - 23 jan. 1936 - 29 mrt. 1947., 4932
            - 14 mei 1947 - 21 jan. 1952., 4933
            - 25 jan. 1952 - 8 feb. 1956., 4934
            - 22 feb. 1956 - 12 juli 1966., 4935; omslag
            - 3 mrt. 1967 - 22 mrt. 1972., 4936; omslag
          - 2432, Buitengewone werkzaamheden (Overwerk, Koeriersdiensten. Stookloon, kachels aanmaken)., 1936-1975; 4937-4948; 12 pakken
            - 19 feb. 1936 - 7 juli 1943., 4937
            - 17 juli 1943 - 12 juni 1948., 4938
            - 15 juni 1948 - 5 juni 1950., 4939
            - 6 juni 1950 - 11 mrt. 1953., 4940
            - 17 mrt. 1953 - 27 apr. 1956., 4941
            - 9 mei 1956 - 27 apr. 1957., 4942
            - 2 okt. 1957 - 31 mei 1960., 4943
            - 1 juni 1960 - 22 dec. 1961., 4944
            - 2 jan. 1962 - 25 feb. 1964., 4945
            - 26 feb. 1964 - 17 dec. 1965., 4946
            - 20 dec. 1965 - 2 juni 1969., 4947
            - 6 juni 1969 - 23 juni 1975., 4948
          - 2433, Kosten van de dienst., 1936-1975; 4949-4984; 36 pakken
            - 12 feb. 1936 - 7 apr. 1941., 4949
            - 10 apr. 1941 - 27 feb. 1942., 4950
            - 4 mrt. 1942 - 17 nov. 1942., 4951
            - 18 nov. 1942 - 27 sep. 1943., 4952
            - 1 okt. 1943 - 22 feb. 1945., 4953
            - 25 feb. 1945 - 20 mrt. 1946., 4954
            - 21 mrt. 1946 - 9 sep. 1946., 4955
            - 10 sep. 1946 - 21 nov. 1946., 4956
            - 22 nov. 1946 - 22 jan. 1947., 4957
            - 23 jan. 1947 - 23 apr. 1947., 4958
            - 24 apr. 1947 - 19 aug. 1947., 4959
            - 20 aug. 1947 - 29 okt. 1947., 4960
            - 30 okt. 1947 - 21 jan. 1948., 4961
            - 22 jan. 1948 - 13 mei 1948., 4962
            - 18 mei 1948 - 30 okt. 1948., 4963
            - 1 nov. 1948 - 8 juni 1949., 4964
            - 9 juni 1949 - 31 dec. 1949., 4965
            - 2 jan. 1950 - 27 apr. 1950., 4966
            - 2 mei 1950 - 31 mrt. 1951., 4967
            - 2 apr. 1951 - 7 apr. 1952., 4968
            - 16 apr. 1952 - 12 mei 1953., 4969
            - 13 mei 1953 - 29 apr. 1954., 4970
            - 8 mei 1954 - 21 mrt. 1955., 4971
            - 22 mrt. 1955 - 30 nov. 1955., 4972
            - 1 dec. 1955 - 16 juli 1956., 4973
            - 17 juli 1956 - 10 mei 1957., 4974
            - 16 mei 1957 - 1 aug. 1958., 4975
            - 4 aug. 1958 - 23 okt. 1959., 4976
            - 2 nov. 1959 - 18 nov. 1960., 4977
            - 21 nov. 1960 - 18 okt. 1962., 4978
            - 30 okt. 1962 - 3 juli 1964., 4979
            - 7 juli 1964 - 11 apr. 1967., 4980
            - 14 apr. 1967 - 31 jan. 1969., 4981
            - 11 feb. 1969 - 1 juni 1970., 4982
            - 2 juni 1970 - 22 mrt. 1972., 4983
            - 24 mrt. 1972 - 28 juli 1975., 4984
          - 2434, Detachering., 1936-1964; 4985-4992; 4 omslagen en 4 pakken
            - Algemeen. 12 juli 1957 - 27 feb. 1963., 4985
            - 24340, Algemeen. 13 jan. 1937 - 8 aug. 1956, 4986
            - 24341, In suikerfabrieken. 1936-1964, 4987-4988; 1 omslag en 1 pak
              - 14 jan. 1936 - 2 dec. 1942., 4987
              - 28 apr. 1943 - 11 juni 1964., 4988; pak
            - 24349, Andere detacheringen. 1936-1961, 4989-4992; 1 omslag en 3 pakken
              - 23 jan. 1936 - 30 sep. 1942., 4989
              - 12 okt. 1942 - 22 dec. 1944., 4990; omslag
              - 10 jan. 1945 - 7 feb. 1947., 4991
              - 13 feb. 1947 - 5 juli 1961., 4992
          - 2435, Dekking van kastekorten., 1936-1975; 4993-4996; 4 pakken
            - 30 mrt. 1936 - 3 dec. 1959., 4993
            - 29 feb. 1960 - 22 mrt. 1968., 4994
            - 8 apr. 1968 - 23 nov. 1972., 4995
            - 11 dec. 1972 - 28 juli 1975., 4996
          - 2436, Jaarlijkse vergoedingen voor reis- en verblijfkosten., 1936-1972; 4997-5002; 6 pakken
            - 29 jan. 1936 - 17 sep. 1947., 4997
            - 19 sep. 1947 - 27 feb. 1948., 4998
            - 3 mrt. 1948 - 7 mei 1949., 4999
            - 11 mei 1949 - 30 nov. 1951., 5000
            - 3 dec. 1951 - 27 sep. 1955., 5001
            - 3 okt. 1955 - 28 jan. 1972., 5002
          - 2437, Verplaatsingskosten. Verhuiskosten. Verplaatsingskostenbesluit., 1936-1969; 5003-5032; 3 omslagen en 27 pakken
            - 24370, Algemeen. 9 mrt. 1936 - 12 sep. 1946, 5003; pak
            - 24371, Toekenning van vergoedingen. Pensioenkosten. 1936-1969, 5004-5023; 21 pakken
              - 9 mrt. 1936 - 12 sep. 1946., 5004
              - 16 sep. 1946 - 12 aug. 1948., 5005
              - 16 aug. 1948 - 8 feb. 1949., 5006
              - 9 feb. 1949 - 30 juni 1949., 5007
              - 1 juli 1949 - 30 nov. 1949., 5008
              - 2 dec. 1949 - 13 apr. 1950., 5009
              - 14 apr. 1950 - 5 sep. 1950., 5010
              - 6 sep. 1950 - 13 jan. 1951., 5011
              - 15 jan. 1951 - 22 mei 1951., 5012
              - 24 mei 1951 - 8 aug. 1951., 5013
              - 9 aug. 1951 - 21 dec. 1951., 5014
              - 22 dec. 1951 - 27 mrt. 1952., 5015
              - 28 mrt. 1952 - 31 juli 1952., 5016
              - 1 aug. 1952 - 31 dec. 1952., 5017
              - 2 jan. 1953 - 11 juni 1954., 5018
              - 14 juni 1954 - 4 juli 1955., 5019
              - 5 juli 1955 - 17 feb. 1956., 5020
              - 18 feb. 1956 - 7 mrt. 1957., 5021
              - 11 mrt. 1957 - 22 dec. 1960., 5022
              - 3 jan. 1961 - 17 mrt. 1969., 5023
            - 24372, Verhoging van de zogenaamde vaste vergoeding. 1937-1960, 5024-5029; 6 pakken
              - 24 juli 1937 - 29 sep. 1942., 5024
              - 1 okt. 1942 - 6 nov. 1946., 5025
              - 19 mrt. 1947 - 22 dec. 1949., 5026
              - 4 jan. 1950 - 22 dec. 1950., 5027
              - 4 jan. 1951 - 31 juli 1952., 5028
              - 1 aug. 1952 - 2 juni 1960., 5029
            - 24373, Vergoeding dubbele woninghuur. 22 mei 1936 - 23 juni 1948, 5030; pak
            - 24376, Toekenning van voorschotten en terugbetalingen. 11 sep. 1936 - 30 dec. 1953, 5031
            - 24377, Handelingen van expediteurs. 27 dec. 1938 - 18 dec. 1951, 5032
          - 2439, Andere vergoedingen (motorkleding, velduitrusting, aflopende vergoeding uitrustingskosten, dienstgel. telefoon) prive auto., 1936-1975; 5033-5046; 14 pakken
            - 21 jan. 1936 - 28 juni 1940., 5033
            - 3 juli 1940 - 8 aug. 1941., 5034
            - 11 aug. 1941 - 7 okt. 1942., 5035
            - 8 okt. 1942 - 30 sep. 1943., 5036
            - 2 okt. 1943 - 20 mrt. 1945., 5037
            - 12 mei 1945 - 3 juli 1946., 5038
            - 4 juli 1946 - 21 juli 1947., 5039
            - 22 juli 1947 - 18 mei 1948., 5040
            - 25 mei 1948 - 30 juni 1949., 5041
            - 1 juli 1949 - 31 jan. 1952., 5042
            - 1 feb. 1952 - 3 sep. 1954., 5043
            - 13 sep. 1954 - 31 aug. 1956., 5044
            - 3 sep. 1956 - 25 sep. 1961., 5045
            - 28 sep. 1961 - 3 juni 1975., 5046
        - Ongehuwdenaftrek, 244
          - 2440, Algemeen., 1 nov. 1940 - 27 mrt. 1953; 5047
          - 2441, Kostwinners (vrijstelling van ongehuwdenaftrek)., 1936-1975; 5048-5051; 4 pakken
            - 21 jan. 1936 - 28 juni 1941., 5048
            - 1 juli 1941 - 29 dec. 1947., 5049
            - 9 jan. 1948 - 20 feb. 1962., 5050
            - 28 mrt. 1962 - 8 juli 1975., 5051
          - 2442, Toepassing van de aftrek., 17 apr. 1940 - 12 mrt. 1946; 5052
          - 2448, Beëindiging van de aftrek tengevolge van een gesloten huwelijk., 30 mei 1938 - 4 okt. 1949; 5053
        - Korting wegens woning, vuur, kleding, enz., 245
          - 2450, Algemeen., 11 mei 1943 - 20 okt. 1958; 5054
          - 2451, Woning. Opgave huurwaarde percelen (geheel of gedeeltelijk vrij wonen)., 1936-1973; 5055-5058; 4 pakken
            Zie ook 11001.
            - 6 jan. 1936 - 21 dec. 1940., 5055
            - 9 jan. 1941 - 25 juni 1947., 5056
            - 1 juli 1947 - 27 aug. 1957., 5057
            - 9 jan. 1958 - 18 okt. 1973., 5058
          - 2452, Vuur., 17 mrt. 1936 - 30 nov. 1955; 5059
          - 2453, Licht., 6 jan. 1936 - 30 nov. 1955; 5060
          - 2454, Water., 6 jan. 1936 - 30 nov. 1955; 5061
          - 2455, Kleding., 10 jan. 1936 - 16 mei 1962; 5062
            Zie ook 2026.
          - 2459, Overige kortingen., 29 aug. 1941 - 7 okt. 1958; 5063